【裁判字號】    98,訴,1161
【裁判日期】    981218
【裁判案由】    毒品危害防制條例
【裁判全文】
臺灣基隆地方法院刑事判決              98年度訴字第1161號
公  訴  人  臺灣基隆地方法院檢察署檢察官
被      告  甲○○
上列被告因毒品危害防制條例案件，經檢察官提起公訴（98年度
毒偵字第1730號、98年度毒偵字第1750號），被告於準備程序進
行中，就被訴事實為有罪之陳述，經本院合議庭裁定由受命法官
獨任進行簡式審判程序，判決如下：
    主  文
甲○○施用第一級毒品，處有期徒刑柒月；又施用第一級毒品，
處有期徒刑柒月。應執行有期徒刑壹年。
    犯罪事實
一、甲○○前因施用毒品案件，經本院以88年度毒聲字第2365號
    裁定送觀察、勒戒後，認無繼續施用毒品之傾向，於民國88
    年12月3 日釋放出所，並由臺灣基隆地方法院檢察署檢察官
    以88年度毒偵字第1007號不起訴處分確定；復因二犯施用毒
    品案件，由本院以89年度毒聲字第283 號裁定送觀察、勒戒
    後，認無繼續施用毒品之傾向，於89年2 月22日釋放出所，
    並由臺灣基隆地方法院檢察署檢察官以89年度毒偵字第516
    號為不起訴處分；再因三犯施用毒品案件，由本院以89年度
    毒聲字第2017號裁定令入戒治處所施以強制戒治，90年3 月
    12日入所執行戒治，並於90年7 月31日停止戒治而出所，所
    餘戒治期間並付保護管束，91年3 月11日保護管束期滿而執
    行完畢，同案並由檢察官以89年毒偵字第2235號提起公訴，
    由臺灣高等法院以90年度上訴字第3041號判決判處有期徒刑
    5 月確定，於91年3 月14日易科罰金執行完畢；再因施用毒
    品案件，由本院以97年度毒聲字第57號裁定送觀察、勒戒，
    認有繼續施用毒品之傾向，再經本院以97年度毒聲字第193
    號裁定令入戒治處所施以強制戒治，98年4月8日停止戒治而
    釋放出所，並由臺灣基隆地方法院檢察署檢察官以98年度戒
    毒偵字第19號不起訴處分確定。其後，又因施用第一級毒品
    案件，由本院以98年度基簡字第981 號判決判處有期徒刑6
    月確定；復因竊盜案件，由本院以98年度基簡字第1280號判
    決判處拘役40日、有期徒刑3 月；嗣又因竊盜等案，由本院
    分別以98年度基簡字第1173號及98年度基簡字第1111號判決
    ，各判決有期徒刑3 月確定，前開案件接續執行，現仍執行
    中（不構成累犯）。
二、詎甲○○猶未戒除毒癮，竟分別基於施用第一級毒品海洛因
    之犯意，於下列時、地施用毒品：
  (一)98年8月4日中午12時許，於基隆市○○路加油站之廁所內，
    以將海洛因倒入注射針筒加水混合注射靜脈血管之方式，施
    用第一級毒品海洛因1 次（起訴書誤載被告施用毒品之時間
    、地點、方式，業據蒞庭檢察官當庭更正）。嗣因其係毒品
    列管調驗人口，於同年8月5日為警通知到場採尿，送驗結果
    呈嗎啡、可待因陽性反應，而悉上情。
  (二)98年9月3日上午11時許，於上址，以將海洛因倒入注射針筒
    加水混合注射靜脈血管之方式，施用第一級毒品海洛因1 次
    。（起訴書誤載被告施用毒品之時間、地點、方式，業據蒞
    庭檢察官當庭更正）嗣因其係毒品列管調驗人口，於同年9
    月3 日下午3 時30分為警通知到場採尿，尿液送驗結果呈嗎
    啡、可待因陽性反應，而悉上情。
三、案經基隆市警察局第二分局、基隆市警察局分別報告臺灣基
    隆地方法院檢察署檢察官偵查起訴。
    理  由
一、本件被告所犯者非為死刑、無期徒刑、最輕本刑為3 年以上
    有期徒刑之罪或高等法院管轄第一審案件，其於準備程序進
    行中，先就被訴事實為有罪之陳述，經告知其簡式審判程序
    之旨，並聽取公訴人及被告之意見後，本院依刑事訴訟法第
    273條之1 第1項之規定，裁定由受命法官獨任進行簡式審判
    程序，且依同法第273條之2規定，簡式審判程序之證據調查
    ，不受第159條第1項、第161條之2、第161條之3、第163 條
    之1及第164條至第170條規定之限制，合先敘明。
二、前揭犯罪事實，業據被告於本院準備程序及審理時坦承不諱
    ，又經被告同意，為警查獲後所採集之2 次尿液經送驗後，
    均分別呈現嗎啡、可待因之陽性反應，此有列管毒品人口尿
    液檢體採集送驗紀錄表2份（尿液檢體編號各為Ｚ0000000000
    00、Ｚ000000000000）、台灣檢驗科技股份有限公司98年8月
    21日及98年9 月21日濫用藥物檢驗報告各乙份（98年度毒偵
    字第1730號卷第8 頁至第9 頁、98年度毒偵字第1750號卷第
    3 頁至第4 頁）附卷可稽，且參之以酵素免疫分析或薄層定
    性分析等方式為初步篩檢者，檢驗結果雖有相當程度偽陽性
    之可能，然以氣（液）相層析、質譜分析之儀器為交叉確認
    者，檢驗結果出現偽陽性之機率則極低，因而具有公信力，
    核足為對涉嫌人不利之認定；尤以「毒品施用後於尿液、血
    液中可檢出之最大時限，與施用劑量、施用頻率、施用方式
    、施用者飲水量之多寡、個人體質、代謝情況、檢體收集時
    間點及所用檢測方法之靈敏度等因素有關，因個案而異。依
    據Clarke's Isolation Identific ation of Drugs 第二版
    記載，血液中藥物之半衰期（濃度減半所需時間）分別為古
    柯鹼0.7-1.5小時、海洛因3分鐘（其代謝物為嗎啡2-3 小時
    ）、嗎啡2-3小時、大麻20-36小時、安非他命12小時（當尿
    液偏酸性時，為4- 8小時）、甲基安非他命9小時、Ketamin
    e 2-4小時，而MD MA約8.49小時。一般於尿液中可檢出之最
    大時限，古柯鹼為施用後1-4天、海洛因2-4天、嗎啡2-4 天
    、大麻1-10天、安非他命1-4天、甲基安非他命1-5天、MDMA
    1 -4天、MDA 1-4天、Ketamine2-4天。」此曾經行政院衛生
    署藥物食品檢驗局以92年7月23日管檢字第0920005609號函
    釋在案，足認被告自白與事實相符，本件事證明確，應依法
    論科。
三、查海洛因係毒品危害防制條例第2 條第2 項第1 款所定之第
    一級毒品，核被告所為，均係犯毒品危害防制條例第10條第
    1 項之施用第一級毒品罪。被告於前揭時、地2 次施用第一
    級毒品前、後，持有第一級毒品海洛因之低度行為，均應為
    施用第一級毒品之高度行為所吸收，均不另論罪。被告所犯
    各罪，犯意各別，行為互殊，應分論併罰。爰審酌被告曾有
    多次施用毒品之前科仍不知戒除，惟犯罪後坦承犯行，且所
    犯之施用毒品犯行乃戕害自己身心健康，並未危及他人等一
    切情狀，分別量處如主文所示之刑，並定應執行之刑。
據上論斷，應依刑事訴訟法第273 條之1 第1 項、第299 條第1
項前段，毒品危害防制條例第10條第1項，刑法第11條前段、第
51條第5款，判決如主文。
本案經檢察官乙○○到庭執行職務。
中    華    民    國    98    年    12    月    18    日
                  刑事第四庭法  官   周霙蘭
以上正本證明與原本無異。
如不服本判決應於收受送達後10日內向本院提出上訴書狀，並應
敘述具體理由；其未敘述上訴理由者，應於上訴期間屆滿後20日
內向本院補提理由書(均須按他造當事人之人數附繕本)「切勿逕
送上級法院」。
中    華    民    國    98    年    12    月    18    日
                            書記官   莊智凱
附錄論罪法條：
毒品危害防制條例第10條
施用第一級毒品者，處 6 月以上 5 年以下有期徒刑。
施用第二級毒品者，處 3 年以下有期徒刑。


司法院資訊處製作；財團法人民間司法改革基金會備份。
